【裁判字號】    97,交易,232
【裁判日期】    970630
【裁判案由】    公共危險等
【裁判全文】
臺灣板橋地方法院刑事判決            97年度交易字第232 號
公 訴 人  台灣板橋地方法院檢察署檢察官
被    告  甲○○
上列被告因公共危險等案件，經檢察官提起公訴（九十七年度偵
字第五０七七號），本院判決如下：
    主      文
甲○○服用酒類，不能安全駕駛動力交通工具而駕駛，處拘役伍
拾玖日，如易科罰金，以新台幣壹仟元折算壹日。
被訴過失傷害部分公訴不受理。
    事      實
一、甲○○明知飲酒後會使人動作變慢，思考力差，情緒起伏大
    ，步態不穩，肢體協調、平衡感與判斷力障礙度升高，甚至
    說話不清致不能安全駕駛動力交通工具，詎於民國九十七年
    一月二十二日晚間，在台北市○○路「新東南餐廳」飲用酒
    類後，搭車返回台北縣三重市友人公司略作休息，其明知仍
    處於不能安全駕駛動力交通工具之狀態，竟仍於同日晚間十
    時許，駕駛車號２Ｎ─８７７７號自用小客車，欲返回台北
    縣板橋市○○路住處，途經台北縣新莊市○○○路時，因酒
    力發作，跨越行車分向線而駛入對向車道，因而撞擊對向車
    道由乙○○騎乘之車號ＢＶＤ─９１９號普通重型機車，致
    乙○○人車倒地，因而受有左股骨、左腕骨折、頭部外傷、
    右膝、左小腿裂傷等傷害（涉犯過失傷害部分，業據乙○○
    撤回告訴，詳後述）。經警到場處理，於翌（二十三）日凌
    晨零時十四分許，測得其呼氣酒精濃度為每公升０點八八毫
    克。
二、案經台北縣政府警察局新莊分局報告台灣板橋地方法院檢察
    署檢察官偵查起訴。
    理    由
一、有罪部分：
（一）上揭事實，業據被告甲○○於本院審理時坦承不諱，並有
      道路交通事故調查報告表、現場圖、現場照片等件附卷可
      稽，且被告於肇事後，經警測得其呼氣酒精濃度達每公升
      ０點八八毫克，有酒精濃度紀錄表在卷可證，是被告確有
      酒後駕車犯行，應堪認定。
（二）按一般人呼氣酒精濃度達每公升達每公升０點二五亳克時
      ，將造成飲酒者輕度協調功能降低；從而汽車駕駛人飲酒
      後其吐氣所含酒精成分超過每公升０點二五亳克以上者，
      不得駕車，道路交通安全規則第一百十四條第二款定有明
      文。又汽車駕駛人飲酒後，會降低對光線之適應能力，削
      弱其對於路況及車前狀況辨識之正確性，亦使神經反應遲
      鈍，致使駕駛人駕車時無法適切操控車輛，因此酒後駕車
      ，對一般往來之公眾及駕駛人自身皆具有高度危險性，此
      為智識健全之人所可認識者，且酒後不應駕車之觀念，已
      經由學校教育、政府宣導及各類媒體廣為介紹傳達各界週
      知多年，被告對於酒後不能駕車，及酒醉駕車之危險性，
      應有相當之認識，其在酒後已達不能安全駕駛動力交通工
      具之狀況下仍駕駛自小客車，導致車禍肇事，本案事證明
      確，被告犯行，洵堪認定。
（三）核被告所為，係犯刑法第一百八十五條之三規定之服用酒
      類，不能安全駕駛動力交通工具而駕駛罪。爰審酌被告明
      知酒精成分對人之意識能力具有不良影響，酒後駕車對一
      般往來之公眾及駕駛人自身皆具有高度危險性，既漠視自
      己安危，尤枉顧公眾安全，而於服用酒類後之呼氣酒精濃
      度達每公升０點八八毫克，已處於不能安全駕駛動力交通
      工具之狀態，仍執意駕駛自小客車，以致肇事，危害交通
      安全，及犯罪後坦承犯行，態度尚屬良好等一切情狀，量
      處如主文所示之刑，並諭知如易科罰金之折算標準，以示
      懲儆。
二、公訴不受理部分：
（一）公訴意旨另以：被告於九十七年一月二十二日晚間飲用酒
      類後，達不能安全駕駛動力交通工具狀態後，仍於當晚自
      台北縣三重市友人公司駕駛車號２Ｎ─８７７７號自用小
      客車，欲返回台北縣板橋市○○路住處，途經台北縣新莊
      市○○○路時，原應注意在遵行車道內行駛，且該路段劃
      有行車分向線，除超車外不得駛越，詎其因酒後注意力欠
      佳，於同日晚間十時五十八分許行至台北縣新莊市○○○
      路八一號旁時，竟疏未注意而跨越行車分向線，駛入對向
      車道，適有乙○○騎乘車號ＢＶＤ─９１９號普通重型機
      車行駛於對向車道，遭甲○○駕駛之前開自小客車撞擊，
      致乙○○受有左股骨、左腕骨折、頭部外傷、右膝、左小
      腿裂傷等傷害。因認被告此部分之犯行，另涉犯刑法第二
      百八十四條第一項之過失傷害罪嫌。
（二）按告訴乃論之罪，其告訴經撤回者，應諭知不受理之判決
      ，刑事訴訟法第三百零三條第三款定有明文。
（三）查本件被告經檢察官提起公訴，認被告涉犯刑法第二百八
      十四條第一項之過失傷害罪，依同法第二百八十七條前段
      規定，屬告訴乃論之罪，茲經告訴人乙○○於第一審辯論
      終結前具狀撤回告訴，有撤回告訴狀在卷可稽（見偵卷第
      三六頁），爰依法諭知不受理之判決。
據上論斷，應依刑事訴訟法第二百九十九條第一項前段、第三百
零三條第三款，刑法第一百八十五條之三、第四十一條第一項前
段，判決如主文。
本案經檢察官彭聖斐到庭執行職務。
中    華    民    國    97    年    6     月    30    日
                  刑事第六庭  法  官  林鈺琅
以上正本證明與原本無異。
如不服本判決應於送達後10日內向本院提出上訴狀。
                              書記官  林蔚然
中    華    民    國    97    年    6     月    30    日
附錄本案論罪科刑法條全文：
刑法第185 條之3 ：
  服用毒品、麻醉藥品、酒類或其他相類之物，不能安全駕駛動
  力交通工具而駕駛者，處一年以下有期徒刑、拘役或科或併科
  十五萬元以下罰金。


司法院資訊處製作；財團法人民間司法改革基金會備份。
